臺灣彰化地方法院交通事件裁定　　　　100年度交聲字第338號
原處分機關　交通部公路總局臺中區監理所彰化監理站
異　議　人
即受處分人　包士章
上列異議人因違反道路交通管理處罰條例案件，對於交通部公路
總局臺中區監理所彰化監理站於中華民國100年1月31日所為之處
分（彰監四字第裁64-I00000000號裁決書）聲明異議，本院裁定
如下：
    主    文
異議駁回。
    理    由
一、原處分機關係以：異議人即受處分人包士章（下稱異議人）
    於民國100年1月28日晚上10時32分許，駕駛車牌號碼1453—
    C6號自小貨車，在彰化縣北斗鎮○○路與中和路之交岔路口
    ，因「經警酒測測定值0.37MG/L」違規，經彰化縣警察局北
    斗分局北斗派出所員警依違反道路交通管理處罰條例第35條
    第1項第1款規定當場舉發；該站於100年1月31日以彰監四字
    第裁64-I00000000號裁決書裁處罰鍰新臺幣1萬9500元，吊
    扣駕駛執照12個月（已於100年1月31日已執行吊扣），並參
    加道路交通安全講習；按道路交通管理處罰條例第68條第2
    項有關原應吊扣駕駛執照而記五點之規定，係以駕駛人駕駛
    聯結車、大客車、大貨車以外之車輛，且所駕駛之車輛非其
    駕駛執照之種類為其要件，查本案異議人持有之駕駛種類為
    「普通小型車」，所駕駛之車輛為與普通自小型車等級相當
    之「普通自小貨車」，應無上開條例之適用，爰應依道路交
    通管理處罰條例第35條第1項第1款吊扣其駕駛執照12個月，
    應無不合等語。
二、本件異議人聲明異議意旨略以：伊以務農為業，收入微薄，
    家庭困苦，且有妻子及3名子女需扶養；而本件實因當時天
    冷，在農田工作之際，為了禦寒，才喝一些酒，因一時疏忽
    ，而自行開車返家，並經警酒測後遭吊扣駕照，惟原處分機
    關仍處吊扣駕照一年，因平日仰賴駕駛業務工作維持生活家
    計，若遭吊扣駕照一年之久，將面臨失業之窘境，失去賺取
    生活費用之能力，盼念及異議人為初犯，且極具懺悔之心，
    可否以記違規點數5點代替吊扣駕照，爰此提出異議等語。
三、按汽車駕駛人，駕駛汽車經測試檢定有酒精濃度超過規定標
    準者，處15,000元以上60,000元以下罰鍰，並當場移置保管
    其車輛及吊扣其駕駛執照1年。道路交通管理處罰條例第35
    條第1項第1款定有明文。次按道路交通管理處罰條例第68條
    業於94年12月14日修正，並自95年3月1日施行，修正前之道
    路交通管理處罰條例第68條原規定：「汽車駕駛人，因違反
    本條例及道路交通安全規則之規定，受吊扣或吊銷駕駛執照
    處分時，吊扣或吊銷其持有各級車類之駕駛執照。」，其立
    法意旨在於違規行為對道路交通秩序之維持及道路交通安全
    已生較大之影響，故規定吊扣或吊銷其持有各級車類之駕駛
    執照，以限制其繼續駕車行駛道路之權利，其係屬駕駛行為
    之限制，並不因所持駕駛執照種類不同而有所差異。而修正
    後之道路交通管理處罰條例第68條規定：「汽車駕駛人，因
    違反本條例及道路交通安全規則之規定，受吊銷駕駛執照處
    分時，吊銷其持有各級車類之駕駛執照。」，其立法理由略
    以：「原條文將違法或違規駕駛人所持有各級車類之駕駛執
    照一併吊扣或吊銷，失之過酷，影響人民工作及生活甚鉅，
    爰修正之」等語。故依修正後道路交通管理處罰條例第68條
    之規定，受吊扣駕駛執照處分，不再吊扣其持有各級車類之
    駕駛執照，僅於受吊銷駕駛執照處分時，始吊銷其持有各級
    車類之駕駛執照，而限縮修正前條文之適用範圍，即受吊扣
    駕駛執照處分，不在本條規定適用之列。是依上開規定受吊
    銷駕照處分者，仍維持吊銷其持有各級車類之駕駛執照，至
    於受吊扣駕照處分者，則僅吊扣其違法或違規當時所駕駛車
    輛之駕駛執照，不再吊扣其持有各級車類之駕駛執照，其理
    甚明。
四、經查：本件異議人於100年1月28日晚上10時32分許，駕駛車
    牌號碼1453—C6號自小貨車，在彰化縣北斗鎮○○路與中和
    路之交岔路口，因「經警酒測測定值0.37MG/L」違規，經彰
    化縣警察局北斗分局北斗派出所員警依違反道路交通管理處
    罰條例第35條第1項第1款規定當場舉發等情，為異議人所不
    爭執，並有彰化縣警察局彰警交字第I00000000號舉發違反
    道路交通管理事件通知單通知聯影本在卷可稽，是以，異議
    人於飲用酒類後，在前開時地，駕駛前開自小貨車，經員警
    測試檢定有酒精濃度超過規定標準值之事實，應堪認定。次
    查，異議人係領有普通小型車駕駛執照，並無普通大貨車或
    職業大貨車等駕駛執照，此有汽車駕照基本資料在卷可參，
    則原處分機關所為吊扣「駕駛執照」12個月之處分，即係指
    吊扣其「普通小型車駕駛執照」12個月，而異議人為酒後駕
    車之交通違規時，亦係駕駛普通小型車，揆諸前開說明，則
    原處分機關依法限制其駕駛自小客車之權利，於法並無違誤
    。至異議人所陳，若受吊扣駕駛執照12個月之處分，將致其
    工作、經濟陷於困難，為此請求改記違規點數5點等情，縱
    認屬實而具可憫之處，惟異議人有上開「駕駛汽車經測試檢
    定酒精濃度超過標準」之違規行為，既屬明確，自應依法裁
    處吊扣其駕駛執照12個月，本院無任何裁量減免之餘地，當
    不得違法而為減免此項處分之裁定，是異議人前開聲明異議
    之事由，均無理由，應予駁回。
五、據上論斷，應依道路交通管理處罰條例第87條第2項，道路
    交通事件處理辦法第18條規定，裁定如主文。
中    華    民    國   100    年    3     月    28    日
                            交通法庭  法  官  郭玄義
以上正本證明與原本無異。
如不服本裁定，應於裁定送達後五日內向本院提出抗告狀（須附
繕本）。
中    華    民    國   100    年    3     月    28    日
                                      書記官  魏嘉信